

NFORMATIONS PERSONNEL





Célebataire



+212 617794638



abdelazizochwar@gmail.com



Permis de conduire B



Hay Azentou Ait Ourir Marrakech,42050

COMPÉTENCES

- Gestion de stock
- Technique d'inventaire
- Installation et optimisation d'un poste informatique
- Logiciel d'application Office (Word, Excel, Power point)
- Création des applications Desktop
- Création des sites web (Django,Symfony)
- Création des applications mobile

LANGUES

Arabe



Français



Anglais



ABDE LAZIZ OUCHOUAR

Dynamique - Sérieux Responsable - Esprit d'équipe

Je m'appelle Abde Laziz, j'ai 26 ans, je suis en mesure de mener efficacement la mission qui sera assignee. Ma capacite d'adaptation et mon esprit d'equipe feront de moi un bon element au sein de votre team.

FORMATION

Baccalauréat Science de Vie et de Terre 2017/2018

Lycee Abtih, Aitt Ourir

Diplome Technicien Spécialisé en 2019/2020 Développement Informatique

Ista Ntic Syba, Marrakech

Certificat Formation Qualifiante en Python 2021/2022

Ista Ntic Syba , Marrakech

Baccalauréat Libre Lettres et Sciences 2021/2022

Humaines

Stagiaire

Lycee Abtih, Aitt Ourir

EXPÉRIENCES PROFESSIONNELLES

M.SAYSY, Casablanca

• Réalisation et la création d'un application Desktop de gestion de stock.

Mars 2020 - Avril 2020 Gestionnaire de stock

M.SAYSY, Casablanca

- Gérer les stocks négative et positive des matières premiers.
- Réceptionner et sortir les commandes.

Employé

Oct 2024 - Dec 2024

Mai 2020 - Sept 2020

Notaire. Maitre Kamal Boutaskiouine, Marrakech

- Enregistrement des dossiers sur le site des notaire
- Organisation des dossiers.
- Création des contrats en word.

PROJETS REALISES

- Application de Gestion de stock
- Ecommerce site web (Django)
- Ecommerce site web (PHP symfony)





